臺灣桃園地方法院交通事件裁定　　　　100年度交聲字第438號
原處分機關　交通部公路總局新竹區監理所中壢監理站
異　議　人
即受處分人　馮金和
上列異議人即受處分人因違反道路交通管理處罰條例事件，對交
通部公路總局新竹區監理所中壢監理站民國100 年5 月3 日所為
之處分（原處分案號：壢監裁字第裁00-000000000號）聲明異議
，本院裁定如下：
    主  文
異議駁回。
    理  由
一、原處分意旨略以：異議人即受處分人馮金和駕駛車號591-JC
    號聯結車拖曳NV-V7 號拖車，於(1)民國100 年3 月26日11時
    20分許，行經台61線53.5公里南下處，因「闖紅燈（直行）
    」之違規行為，為桃園縣政府警察局楊梅分局永安派出所警
    員當場填製DB0000000 號違反道路交通管理事件通知單（下
    稱舉發通知單），舉發異議人違反道路交通管理處罰條例第
    53條第1 項規定；(2)100 年3 月18日7 時10分許，行經新竹
    縣竹東鎮484 號前，因「行駛禁行路段」之違規行為，為新
    竹縣政府警察局竹東分局下公館派出所警員當場填製E00000
    000 號舉發通知單，舉發異議人違反道路交通管理處罰條例
    第60條第2 項第2 款規定；(3)100 年2 月15日14時30分許，
    行經桃園縣桃園市○○○○○路，因「未帶通行證、未依據
    指定路線行駛（載運土方）」之違規行為，為桃園縣政府警
    察局桃園分局大樹派出所警員當場填製DB0000000 號舉發通
    知單，舉發異議人違反道路交通管理處罰條例第60條第2 項
    第2 款規定；(4)99年11月10日11時25分許，行經新竹縣北埔
    鄉○○村○○○○路段處，因「未依規定路線行駛」之違規行
    為，為新竹縣政府警察局竹東分局北埔分駐所警員當場填製
    E00000000 號舉發通知單，舉發異議人違反道路交通管理處
    罰條例第60條第2 項第2 款規定（舉發通知單誤載為同條項
    第3 款，其後製單處罰機關已更正）。異議人因在6 個月內
    有上述4 筆違規紀錄，違規記點超過6 點（上述4 筆分別記
    違規點數3 點、1 點、1 點、1 點），原處分機關即交通部
    公路總局新竹區監理中壢監理站遂以異議人有「在六個月內
    ，駕照違規記點共達六點以上」之違規行為，依違反道路交
    通管理處罰條例第63條第3 項前段、第24條及違反道路交通
    管理事件統一裁罰基準及處理細則第41條、第43條、第44條
    及第67條等規定，於100 年5 月3 日裁處異議人吊扣駕駛執
    照1個月，並應參加道路交通安全講習。
二、聲明異議意旨略以：異議人之前也有違反道路交通管理處罰
    條例第60條第2 項第3 款，並未記違規點數1 點，何以前述
    (4)之違規行為要記違規點數1 點，若不論違規事實，只論違
    規條款，二者並不相符，為此提出異議，請求撤銷原處分云
    云。
三、經查：
（一）異議人就前揭4 次違規行為之事實並不爭執，且有舉發通
      知單4 紙、本件裁決書1 紙，堪信為真。
（二）異議人所爭執之上述(4)所示之違規行為內容，係異議人駕
      駛砂石專用車未依新竹縣政府公告縣轄道路砂石專用車輛
      行駛路線行駛，不遵守公路主管機關依第5 條規定所發布
      命令，違反道路交通管理處罰條例第60條第2 項第2 款，
      並非同條項第3 款，製單警員當場填製舉發通知單時雖誤
      引同條項第3 款，惟返所後即發現錯誤，隨即將舉發法條
      更正為同條例第60條第2 項第2 款規定，並執行移送作業
      等節，除有誤引違規法條之該舉發通知單外，並有原處分
      機關違規查詢報表在卷可稽，該查詢報表中亦確已將違規
      法條更正為違反道路交通管理處罰條例第60條第2 項第2
      款（見本院卷第10頁），此外，復有原處分機關100 年6
      月28日竹監壢字第1000018082號函暨檢附之新竹縣政府警
      察局竹東分局函在卷可查（見本院卷第15、16頁）。
（三）是異議人就上開(4)所示之違規行為，係違反道路交通管理
      處罰條例第60條第2 項第2 款，依同條例第63條第1 項第
      1 款規定，應記違規點數1 點。再加計異議人不爭執之前
      揭違規行為3 次各記之違規點數3 點、1 點、1 點，異議
      人在99年11月10日至100 年3 月26日之6 個月內，違規記
      點共達6 點，則原處分機關依同條例第63條第3 項前段及
      第24條規定，異議人汽車駕駛人在六個月內，違規記點共
      達六點以上者，裁罰異議人吊扣駕駛執照一個月並應參加
      道路交通安全講習之處分，並無違誤。處罰機關填製上述
      (4)所示之舉發通知單雖有錯誤，惟其後已更正，並依法執
      行移送，異議人持處罰機關先前錯誤認為不應該予以記點
      云云，恐有誤會，而不足採。
四、綜上，異議人確有「在六個月內，駕照違規記點共達六點以
    上」之違規行為，原處分機關依違反道路交通管理處罰條例
    第63條第3 項前段、第24條及違反道路交通管理事件統一裁
    罰基準及處理細則第41條、第43條、第44條及第67條等規定
    ，裁處異議人吊扣駕駛執照1 個月，並應參加道路交通安全
    講習，核無違誤，本件異議人之異議為無理由，應予駁回。
據上論斷，應依道路交通案件處理辦法第19條，裁定如主文。
中    華    民    國   100    年    7     月    6     日
                  交通法庭    法  官  楊麗文
以上正本證明與原本無異。
如不服本裁定，應於送達後5 日內，向本院提出抗告狀。
                              書記官  柯凱騰
中    華    民    國   100    年    7     月    6     日